【裁判字號】    89,交易,32
【裁判日期】    890414
【裁判案由】    業務過失傷害
【裁判全文】
臺灣屏東地方法院刑事判決                          八十九年度交易字第三二號
    公  訴  人  臺灣屏東地方法院檢察署檢察官
    被      告  甲○○
右列被告因業務過失傷害案件，經檢察官提起公訴（八十八年度偵字第八００六號）
，本院判決如左：
     主  文
甲○○從事業務之人，因業務上之過失傷害人，處有期徒刑參月，如易科罰金，以參
佰元折算壹日。
     事  實
一、甲○○平日以駕駛自小貨車販賣水果為業，駕駛為其附隨業務，於八十八年五月
    二日下午十五時五十五分許，駕駛其所有牌號Ｎ二─四一一八號自小貨車，由屏
    東縣佳冬鄉○○路段高桿六十八處旁之水泥護蓋上起步欲駛入車道時，本應注意
    行車起步前應顯示方向燈，注意前後左右有無障礙或車輛行人，並應讓行進中之
    車輛行人優先通行，而依當時復無不能注意之情事，竟疏未注意，仍貿然左彎進
    入車道，適曾美珍所騎乘牌號ＰＦＺ─七一二號機車由後方駛來，見狀煞避不
    及，致甲○○所駕駛上開自小貨車左後車輪與曾美珍所騎乘機車發生擦撞，
    曾美珍人車倒地而受有右腳第二、三、四趾截肢、頸部挫傷等傷害。
二、案經曾美珍訴由屏東縣警察局枋寮分局移送台灣屏東地方法院檢察署檢察官偵
    查起訴。
     理  由
一、訊之被告甲○○固坦承於右揭時地駕駛自小貨車與告訴人丙○○○所騎乘機車發
    生擦撞，致告訴人受有右腳第二、三、四趾截肢、頸部挫傷等傷害，惟矢口否認
    有何過失傷害犯行，辯稱係告訴人於內側車道騎乘機車，因閃躲其他車輛而靠向
    外側車道，不慎自後追撞被告所駕駛車輛云云。惟查右揭事實，業據告訴人指述
    綦詳，並有道路交通事故調查報告表、現場照片等件附卷可稽，而細繹上開現場
    照片顯示上開自小貨車旁遺有血跡，衡係告訴人倒地位置，堪認為本件車禍肇事
    地點即在該處，而被告亦供稱未移動現場，又核上開調查報告表及現場照片顯示
    本件肇事地點係在水泥護蓋旁，顯見被告所駕駛車輛自該水泥護蓋起步剛進入車
    道時即肇事，而核該肇事地點亦靠近右側路邊，凡此均足徵被告所駕駛車輛尚未
    進入車道正常行駛中，告訴人之指述非虛。至證人乙○○既證稱其係坐在上開自
    小貨車之駕駛座旁，聽見撞擊聲後始往左後方看等情，衡情證人乙○○實未能目
    擊告訴人肇事前之行進路線，其證稱告訴人係因閃躲其他車輛，始自內側車道駛
    靠外車道而追撞被告所駕駛車輛，顯為其個人臆測之詞，洵不足採，此外復有驗
    傷診斷書一紙在卷可憑，堪認本件車禍肇因於被告駕車起步前，未注意前後左右
    有無障礙或車輛行人，並應讓行進中之車輛行人優先通行，仍貿然左彎進入車道
    而肇事。
二、按行車起步前應顯示方向燈，注意前後左右有無障礙或車輛行人，並應讓行進中
    之車輛行人優先通行，道路交通安全規則第八十九條第六款定有明文。本件被告
    駕駛，自應注意上開規定，而依當時復無不能注意之情事，竟疏未注意，於行車
    起步前，未注意前後左右有無障礙或車輛行人，並應讓行進中之車輛行人優先通
    行，仍貿然左彎進入車道，以致肇事，被告即有過失。又被告過失駕駛肇事，與
    被害人之傷害間，具有相當因果關係，事證明確，被告犯行堪以認定。
三、本件被告駕駛自小貨車欲前往載水果販賣，業據其供明在卷，為從事業務之人。
    又告訴人雖受有右腳第二、三、四趾截肢之傷害，惟其右肢機能尚未全部喪失效
    用，仍難謂已達毀敗一肢之程度而非屬重傷害。核被告所為係犯刑法第二百八十
    四條第二項前段之業務過失傷害罪。公訴人認被告所為係犯刑法第二百八十四條
    第一項後段之過失致重傷害罪，容有誤會，惟上開起訴法條與本件犯罪係屬同一
    社會基本事實，爰予變更起訴法條。茲審酌被告疏於注意而肇事、過失程度、飾
    詞否認、告訴人所受傷害程度、未與告訴人達成和解等情及其他一切情狀，量處
    如主文所示之刑，並諭知易科罰金之折算標準。
據上論斷，應依刑事訴訟法第二百九十九條第一項前段、第三百條、刑法第二百八十
四條第二項前段、第四十一條、罰金罰鍰提高標準條例第一條前段、第二條，判決如
主文。
中      華      民      國      八十九      年      四      月  十四    日
                                      臺灣屏東地方法院交通法庭
                                          法  官    蕭世昌
右正本證明與原本無異。
對於本判決如有不服應於收受送達後十日內向本院提出上訴書狀上訴於台灣高等法院
高雄分院並按他造當事人之人數附具繕本。
                                          書記官   許慶平
中      華      民      國      八十九      年      四      月  十四    日
附錄本判決論罪法條
刑法第二百八十四條第二項前段：從事業務之人，因業務上之過失傷害人者處一年以
下有期徒刑、拘役或一前元以下罰金。


司法院資訊處製作；財團法人民間司法改革基金會備份。
